台灣台北地方法院民事判決
原　　　告　有朋保險經紀人股份有限公司
法定代理人　乙○○
訴訟代理人　林傳源律師
被　　　告　中華賓士汽車股份有限公司
法定代理人　丙○○
訴訟代理人　甲○○
上列當事人間請求損害賠償事件，本院於中華民國96年 4月19日
言詞辯論終結，判決如下：
    主  文
原告之訴及假執行之聲請均駁回。
訴訟費用由原告負擔。
    事實及理由
甲、程序方面：
    按訴狀送達後，原告不得將原訴變更或追加他訴，但請求之
    基礎事實同一、擴張或減縮應受判決事項之聲明者，不在此
    限，民事訴訟法第255條第1項第2款、第3款分別定有明文。
    本件原告於民國95年 6月12日起訴時，原係請求被告給付新
    台幣（下同） 2,314,707元，及自起訴狀繕本送達翌日起至
    清償日止按週年利率 5％計算之利息；嗣於訴狀送達後之96
    年4 月19日變更其聲明，請求被告給付2,421,535 元，及自
    起訴狀繕本送達翌日起至清償日止按週年利率5 ％計算之利
    息（見本院卷第204 頁），核其所為訴之變更僅係擴張應受
    判決事項之聲明，且其基礎事實與原訴之基礎事實同一，參
    之上開說明，本院自應予以准許。
乙、實體方面：
一、原告主張及聲明：
(一)原告於94年10月14日向被告敦南分公司購買C200車型出廠年
    份2005年、年式為2006年德國朋馳（Mercedes-Benz） 轎車
    乙輛（下稱系爭賓士汽車），價金1,839,000 元，業已支付
    完畢。詎於94年11月3 日交車後，原告之代表人即無法順利
    由自家地下室2 樓停車場將上開車輛開出，因系爭車輛之
    ESP 系統（電子操控系統）作用導致車輛於上坡時輪胎鎖死
    ，加油門上坡起步後，即造成後輪空轉、全車抖動、車輛下
    滑等現象，倘後方有來車，即可能因下滑撞擊他車，危及駕
    駛人及他人生命財產安全。而此種危險狀態，於同停車場之
    數十輛汽車及原告代表人原先所駕駛之車輛均未曾發生，其
    他車輛均可順利上坡，絕無「空轉」、「鎖死」、「下滑」
    等危險情狀，足徵被告販售之系爭車輛，非具有其品牌所標
    榜之特別安全性，亦無可合理期待之安全性，反而有危害生
    命、身體、財產之虞，應屬嚴重瑕疵，原告遂於94年11月18
    日發函表示解約還款之意思，然不為被告所接受。
(二)經原告於95年 1月25日向TVBS投訴，經TVBS記者當場實地操
    作，系爭車輛從地下室坡道開上去時，仍發生後輪空轉、全
    車抖動、車輛下滑之危險情狀，而同一時期，高雄市亦發生
    有車主駕駛賓士車輪胎突然鎖死，險遭意外之報導，被告又
    表示系爭賓士汽車之ESP 系統無法解除，足證系爭車款之
    ESP 系統確實存有極危險之瑕疵。依消費者保護法第7 條第
    1 項、第2 項、第3 項規定，被告販售之系爭車輛未能提供
    可合理期待之安全性，且就ESP 系統於某些場合無法正常駕
    駛而可能造成之危險，被告並未於原告購買時先為標示或予
    以說明，自有違上開消費者保護法之規定。原告購買系爭車
    輛後，僅開過2 次，均受到極度之驚嚇，因系爭車輛無法使
    用，被告又不願意接受退還，只得閒置於停車場，原告因此
    需繼續使用舊車，且尚需額外付出租金及自96年6 月8 日起
    支出之保險費、燃料稅、牌照稅、停車費及舊車之修理費。
    嗣經原告發函表示解除契約及要求損害賠償，被告仍斷然拒
    絕，故依民法第227 條、第354 條、359 條之規定解除契約
    ，請求返還買賣價金，依消費者保護法第7 條第3 項及民法
    第227 條之規定請求損害賠償，並依消費者保護法第51條規
    定請求3 倍之懲罰性違約金。
(三)原告之聲明：
    1.請求被告給付2,421,535 元，及自起訴狀繕本送達翌日起
      至清償日止按週年利率5 ％計算之利息
    2.願供擔保，請准宣告假執行。
二、被告抗辯及聲明：
(一)在 ESP系統開啟之狀況下，系爭車輛一旦發生原告所述之車
    輪空轉情形，為免車輛空轉打滑造成危險， ESP系統即會適
    時發生作用，並於儀表板閃爍警示燈以提醒駕駛人，且同時
    施予適當之煞車力道以穩定車輛，此時駕駛人僅需依使用手
    冊所載之方式輕踩油門，車輛即可順利開出停車場之坡道，
    不會發生後輪空轉之情形。換言之，系爭車輛在停車場坡道
    雖有些微後輪空轉之情形，但只要踩住油門即可順利開出，
    於96年2 月13日勘驗現場時，經被告人員測試，系爭車輛在
    坡道轉陡處ESP 燈確有閃爍，開上去後該燈即熄滅，且無論
    係與系爭車輛同款之賓士車或其他賓士車，均能順利將車開
    出車道並無原告所述之現象。故系爭車輛會發生原告所述「
    空轉」、「下滑」之情況，係因原告停車場坡道陡峭與坡道
    有高低落差所致，與ESP 系統是否開啟或關閉無關，而原告
    所述之狀況，並不會因為ESP 系統是否開啟或關閉而有所不
    同，故系爭車輛未有任何瑕疵。
(二)就系爭車輛之標示說明、可期待之合理使用或接受及系爭車
    輛流通進入市場或提供之時期以觀，系爭車輛均符合當時科
    技或專業水準可合理期待之安全性，加上系爭車輛之使用手
    冊亦載明 ESP系統開啟與關閉及其相關注意事項之說明，並
    有車輛型式安全審驗合格證明可稽，足證系爭車輛確符合當
    時科技或專業水準可合理期待之安全性，且除原告外，並無
    其他消費者出現類似問題，顯係因原告駕駛不當所致，與消
    費者保護法第7條第1項及其施行細則第 5條之規定無違。再
    者，縱系爭車輛不符合當時科技或專業水準可合理期待之安
    全性，惟原告並未實際受有損害，況原告請求之賠償費用，
    係「純經濟上損失」或「非損害之費用」，並非消費者保護
    法所規定之損害，系爭車輛確已符合當時科技或專業水準可
    合理期待之安全性，並未違反消費者保護法，自無損害賠償
    責任可言。
(三)被告之聲明：
    1.駁回原告之訴。
    2.如受不利判決，願供擔保請求免為假執行。
三、本院得心證之理由：
(一)本件原告主張其於94年10月間，以1,839,000 元之價格，向
    被告購買系爭賓士汽車1 輛，嗣於94年11月18日因認系爭賓
    士汽車有重大瑕疵，遂通知被告解除契約，並請求被告返還
    原告已交付之車款及相關費用等情，為兩造所不爭執，並有
    原告提出之訂購合約書及存證信函影本各1 件（見本院卷第
    12頁至第14頁、第16頁至第18頁）附卷可稽，堪信為真實。
(二)按當事人主張有利於己之事實者，就其事實有舉證之責任，
    民事訴訟法第277 條定有明文；又民事訴訟如係由原告主張
    權利者，應先由原告負舉證之責，若原告先不能舉證，以證
    實自己主張之事實為真實，則被告就其抗辯事實即令不能舉
    證，或其所舉證據尚有疵累，亦應駁回原告之請求，亦有最
    高法院17年上字第917 號判例可資參照。本件原告雖主張其
    向被告所購買之系爭賓士汽車有重大瑕疵等語，惟業經被告
    所否認，並以前揭情詞置辯，則依上開說明，原告自應就系
    爭賓士汽車確有其所指之重大瑕疵一節負舉證之責。
　　經查：
　1.本院於96年2 月13日協同兩造在停放系爭賓士汽車之地下室
  　勘驗系爭賓士汽車，因系爭賓士汽車之電瓶無電，且尚未充
    電，先就被告所有而與系爭賓士汽車同款型車輛予以試車，
    勘驗該同款型賓士汽車自地下室停車場行駛至出口之狀況，
    於系爭賓士汽車充電完畢後，再勘驗系爭賓士汽車自地下室
    行駛至出口之狀況，勘驗結果如下：
    本院自停車場出入口往下步行至停放系爭賓士汽車之地下
      2 層停車場。自停車場出入口至地下1 層停車場之坡道尚
      稱平緩，惟自地下1 層停車場至地下2 層停車場之坡道則
      較為陡峭，且有近70度之彎度。
    先由被告公司職員駕駛同款型之賓士汽車，乘載法官及相
      關人員自地下2 層停車場行駛至停車場出入口，再駛回地
      下2 層停車場，前後兩次（第1 次車內乘載4 人，第2 次
      車內乘載2 人）均順利駛出該停車場出入口再駛回地下2
      層停車場。該同款型之賓士汽車往上駕駛至車道較較陡峭
      處時，ESP 警示燈確有閃爍，惟車輛續行駛過該處後，
      ESP 之警示燈隨即熄滅。
    於等待系爭賓士汽車充電之過程中，該地下2 層停車場另
      有2 輛汽車（其中包含1 輛不同款型之賓士汽車）自地下
      2 層停車場駛出該停車場出入口。
    系爭賓士汽車於充電20分鐘後，被告公司職員駕駛系爭賓
      士汽車自地下2 層停車場行駛至停車場出入口，再駛回地
      下2層停車場。
    上開勘驗結果，有本院之勘驗筆錄1 件在卷可憑（見本院卷
    第109頁至112頁）。
  2.按設有ESP （電子操控系統）之車輛，於引擎運轉時，ESP
    即會自動啟用；ESP 會監控車輛行駛的穩定性和巡跡情況，
    例如輪胎與路面之間的動力傳輸；ESP 可辨識出車輪空轉或
    車輛已經開始打滑的情況；當ESP 作動時，儀表板上的ESP
    警示燈會閃爍；若儀表板上的ESP 警示燈閃爍時，應依下列
    方式處理：請勿關閉ESP （電子操控系統）、起步時，
    依需要之程度輕踩油門、行駛中，請減緩踩油門踏板的力
    量、請改變駕駛方式來配合目前的道路和氣候狀況，否則
    車輛可能會開始打滑等情，此有原告所提出之賓士汽車使用
    手冊影本1 紙在卷可憑（見本院卷27頁）。本件系爭賓士汽
    車及同款型汽車均可順利自系爭地下2 層停車場行駛至停車
    場出入口，再駛回地下2 層停車場如前所述，原告雖主張系
    爭賓士汽車於試車時，在車道轉彎處確有抖動、打滑之情況
    ，且被告駕駛人員試車時，在開上（向右彎）彎道處有刻意
    靠左而避開坡度太陡之處，且輪胎摩擦地面的聲音很大等語
    （見本院卷第111 頁之勘驗筆錄內容）。惟系爭賓士汽車久
    未經使用，於本院勘驗時，始充電20分鐘而試車，是該車於
    試車時輪胎摩擦聲大，尚難認有何異狀。再者，本院勘驗系
    爭賓士汽車及其同款型車輛駛至車道較較陡峭處時，ESP 警
    示燈雖確有閃爍，惟被告公司人員依使用手冊所載方式，輕
    踩油門而駛過該處後，儀表板上ESP 之警示燈隨即熄滅，並
    順利將車輛駛出該停車場出入口等情，亦有前揭勘驗筆錄在
    卷可佐。至原告所指「被告駕駛人員試車時，在開上（向右
    彎）彎道處有刻意靠左而避開坡度太陡之處」，則係被告公
    司人員於ESP 系統偵測路面狀況有異而警示時，為配合路面
    狀況所因應改變之駕駛方式，亦與前揭賓士汽車使用手冊內
    容所指示應變方式相符。從而，綜上情以觀，原告主張系爭
    賓士汽車之ESP 系統（電子操控系統）有「設計上錯誤」之
    重大瑕疵等語，實難憑採。
  3.除此之外，原告並未提出其他證據證明本件系爭賓士汽車有
    何重大瑕疵。參之前揭條文及最高法院判例意旨，原告就其
    主張之事實未能舉證以實其說，是其依民法第227 條、第
    354 條、359 條之規定解除契約，請求返還買賣價金，及依
    消費者保護法第7 條第3 項及民法第227 條之規定請求損害
    賠償，並依消費者保護法第51條規定請求3 倍之懲罰性違約
    金，均屬無據，應予駁回。至原告所為假執行之聲請，因前
    揭訴之駁回而失所依附，應併予駁回。
四、本件事證已臻明確，兩造其餘主張陳述及所提之證據，經本
    院斟酌後，認與判決結果不生影響，均毋庸再予論述，附此
    敘明。
五、訴訟費用負擔之依據：民事訴訟法第78條。
中　　華　　民　　國　　96　　年　　5 　　月　　24　　日
                              民事第二庭法  官    黃蓓蓓
以上為正本係照原本作成。
如對本判決上訴，須於判決送達後20內向本院提出上訴狀。
中　　華　　民　　國　　96　　年　　5 　　月　　24　　日
                                     法院書記官   劉碧輝
